臺灣新竹地方法院刑事宣示判決筆錄   100年度審訴字第566號
公  訴  人  臺灣新竹地方法院檢察署檢察官
被      告  余陞銘
指定辯護人  本院公設辯護人  周凱珍
上列被告因違反毒品危害防制條例案件，經檢察官提起公訴（10
0 年度毒偵字第1072號），檢察官聲請改依協商程序而為判決，
本院於中華民國100 年10月31日下午4 時在本院刑事第十一法庭
宣示判決，出席職員如下：
                                  法  官  王銘勇
                                  書記官  楊嘉惠
                                  通  譯  邱立杰
法官起立朗讀判決主文、犯罪事實要旨、處罰條文、附記事項及
告以上訴限制、期間並提出上訴狀之法院，且諭知記載其內容：
一、主  文
    余陞銘施用第一級毒品，累犯，處有期徒刑玖月。又施用第
    二級毒品，累犯，處有期徒刑陸月，扣案之吸食器貳組、吸
    食器吸管貳組、分裝匙支、玻璃球壹個及分裝袋貳拾陸個
    ，均沒收之。應執行有期徒刑壹年壹月。扣案之吸食器貳組
    、吸食器吸管貳組、分裝匙支、玻璃球壹個及分裝袋貳拾
    陸個，均沒收之。
二、犯罪事實要旨：
（一）余陞銘前曾於民國96年間因施用毒品案件，經本院於96年
      4 月30日以96年度訴字第131 號分別判處有期徒刑8 月、
      5 月，應執行有期徒刑1 年，復經本院於96年8 月20日以
      96年度聲減字第1491號裁定分別減為有期徒刑4 月、2 月
      又15日，應執行有期徒刑6 月。其又於96年間因竊盜案件
      ，經本院於96年8 月9 日以96年度易字第415 號分別判處
      有期徒刑3 月、3 月、3 月、4 月，減為有期徒刑1 月又
      15日、1 月又15日、1 月又15日、2 月，應執行有期徒刑
      6 月，於96年8 月30日確定。其又於96年間因詐欺案件，
      經本院於96年10月26日以96年度竹簡字第1216號判處有期
      徒刑6 月，減為有期徒刑3 月確定。上揭案件經本院於97
      年4 月21日以97年度聲字第380 號裁定應執行有期徒刑1
      年2 月，於96年10月1 日入監，於97年10月27日縮短刑期
      假釋出監，所餘刑期付保護管束，於97年11月12日保護管
      束期滿未經撤銷而視為執行完畢。
（二）余陞銘前曾於89年間因施用毒品案件，經本院於89年3 月
      28日以89年度毒聲字第902 號裁定送勒戒處所觀察、勒戒
      ，旋因觀察、勒戒結果，因認有繼續施用毒品之傾向，經
      本院於89年6 月5 日以89年度毒聲字第1427號裁定令入戒
      治處所施以強制戒治，旋因戒治成效良好，經本院於89年
      12月18日以89年度毒聲字第2916號裁定停止戒治，所餘戒
      治期間付保護管束，於90年1 月15日出所，嗣經本院於90
      年5 月4 日以90年度毒聲字第825 號裁定撤銷停止戒治，
      令入戒治處所施以強制戒治，於90年8 月12日入所執行，
      於91年1 月23日執畢出所，並經臺灣新竹地方法院檢察署
      檢察官於91年2 月1 日以91年度戒毒偵字第13號為不起訴
      處分。其又於91年間因施用毒品案件，經本院於91年12月
      4 日以91年度毒聲字第1095號裁定令入戒治處所施以強制
      戒治，於92年3 月8 日入所執行，於93年1 月9 日出所，
      刑期部分，經本院於92年5 月27日以91年度易字第905 號
      判處有期徒刑5 月。其又於90年間因贓物案件，經臺灣雲
      林地方法院於92年8 月13日以91年度訴字第80號判處有期
      徒刑2 年2 月，於92年9 月16日確定。其又於92年間因偽
      造文書案件，經本院於92年10月29日以92年度竹簡字第
      575 號判處有期徒刑3 月，於92年12月8 日確定。上揭三
      案經本院於93年3 月9 日以93年度聲字第132 號裁定應執
      行有期徒刑2 年8 月確定，於93年1 月9 日入監，於94年
      12月23日縮短刑期假釋出監，所餘刑期付保護管束，於95
      年6 月26日保護管束期滿未經撤銷而視為執行完畢。其又
      於96年間因施用毒品案件，經本院於96年4 月30日以96年
      度訴字第131 號分別判處有期徒刑8 月、5 月，應執行有
      期徒刑1 年，復經本院於96年8 月20日以96年度聲減字第
      1491號裁定分別減為有期徒刑4 月、2 月又15日，應執行
      有期徒刑6 月確定。前揭二案復經本院於97年4 月21日與
      被告另為之竊盜案件、詐欺案件以97年度聲字第380 號裁
      定應執行有期徒刑1 年2 月，於96年10月1 日入監，於97
      年10月27日縮短刑期假釋出監，所餘刑期付保護管束，於
      97年11月12日保護管束期滿未經撤銷而視為執行完畢。
（三）詎余陞銘猶不知悔改，仍未戒除毒癮，復於前開觀察勒戒
      、強制戒治執行完畢及前揭違反毒品危害防制條例案件後
      ，又另行起意，分別為下列犯行：
 １、其基於施用第一級毒品海洛因之犯意，於100 年5 月17日
     20時24分為警採尿時起回溯26小時內之某時許，在其位於
     新竹市○○區○○路706 巷39號居所內，施用第一級毒品
     海洛因1 次。又另行起意，並基於施用第二級毒品甲基安
     非他命之犯意，於100 年5 月17日20時24分為警採尿時起
     回溯96小時內之某時許，在上揭地點，施用第二級毒品甲
     基安非他命1 次。嗣於100 年5 月17日17時30分，為警在
     新竹市○○區○○路706 巷39號查獲，並現場扣得其所有
     施用第二級毒品使用之吸食器2 組、吸食器吸管2 組、分
     裝匙3 支、玻璃球1 個及分裝袋26個等物。復經警將其同
     意後親採封緘之尿液送驗結果，呈安非他命、甲基安非他
     命及嗎啡陽性反應，因而循線查悉上情。
三、處罰條文：
    毒品危害防制條例第10條第1 項、第2 項，刑法第11條前段
    、第47條第1 項、第51條第5 款、第38條第1 項第2 款。
四、協商判決除有刑事訴訟法第455 條之4 第1 項第1 款於本訊
    問程式終結前，被告撤銷協商合意或檢察官撤回協商聲請者
    ；第2 款被告協商之意思非出於自由意志者；第4 款被告所
    犯之罪非第四百五十五條之二第一項所定得以協商判決者；
    第6 款被告有其他較重之裁判上一罪之犯罪事實者；第7 款
    法院認應諭知免刑或免訴、不受理者情形之一，及違反同條
    第2 項「法院應於協商合意範圍內為判決；法院為協商判決
    所科之刑，以宣告緩刑或二年以下有期徒刑、拘役或罰金為
    限」之規定者外，檢察官與被告、辯護人均不得上訴。
五、如有前項得上訴之情形，得自收受宣示判決筆錄送達之日起
    10日內，向本院提出上訴書狀，上訴於第二審法院。
中    華    民    國   100    年    10    月    31    日
                  刑事第九庭      書記官      楊嘉惠
                                  法  官      王銘勇
以上筆錄正本係照原本作成。
中    華    民    國   100    年    10    月    31    日
                                  書記官      楊嘉惠
附錄本案論罪科刑法條：
毒品危害防制條例第10條：
施用第一級毒品者，處六月以上五年以下有期徒刑。
施用第二級毒品者，處三年以下有期徒刑。